【裁判字號】    92,台非,400
【裁判日期】    921121
【裁判案由】    竊盜
【裁判全文】
最高法院刑事判決                                九十二年度台非字第四００號
    上  訴  人  最高法院檢察署檢察總長
    被      告  甲○○
右上訴人因被告竊盜案件，對於台灣雲林地方法院中華民國九十二年三月二十四日第
一審確定判決（九十一年度易字第四二四號，起訴案號台灣雲林地方法院檢察署九十
一年度偵字第三二三八號），認為違法，提起非常上訴，本院判決如左：
    主  文
原判決撤銷。
本件免訴。
    理  由
非常上訴理由稱：「按案件曾經判決確定者，應為免訴之判決，刑事訴訟法第三百零
二條第一款定有明文。此項原則，關於實質一罪或裁判上一罪，均有其適用，連續犯
係裁判上一罪，其犯罪事實之一部經判決確定者，其效力即及於全部。故檢察官復將
其他部分重行起訴，自應為免訴之諭知。本件被告甲○○於民國九十一年七月十七日
、八月五日、八月十五日、十月二十六日、十一月六日先後在彰雲地區竊盜之行為，
曾經台灣彰化地方法院於九十一年十一月二十九日以九十一年度簡上字第一０九號判
處有期徒刑玖月，並於同年十二月二十二日確定，有該案全卷可稽。其另於九十一年
七月三十一日上午六時五十分計在雲林縣斗六市鎮○里○○路二四四號「朝代海鮮廣
場」偷竊特級高梁酒十瓶竊盜犯行，與前開判決確定部分之犯行，時間緊接，犯罪構
成要件相同，顯係基於概括之犯意所為之連續犯，屬於裁判上一罪，且係於前開確定
判決最後審理期日前所犯，應為前開確定判決效力之所及。台灣雲林地方法院檢察署
檢察官復於九十一年八月三十日以九十一年度偵字第三二三八號提起公訴，原審（台
灣雲林地方法院）未就卷附被告前案資料詳加調查，為免訴之判決反而為科刑之諭知
，自屬違法。案經確定，且不利於被告。合依刑事訴訟法第四百四十一條、第四百四
十三條提起非常上訴，以資救濟」等語。
本院按案件曾經判決確定者，應諭知免訴之判決，刑事訴訟法第三百零二條第一款有
明文規定；該規定所指案件曾經判決確定者，應為免訴之判決，基於審判不可分之關
係，關於實質上一罪或裁判上一罪，均有其適用，審理事實之法院，對於全部犯罪事
實，本應依法予以審判，故其判決確定之效力，自應及於全部犯罪事實。本件被告甲
○○於九十一年七月十七日至九十一年十一月六日，基於概括之犯意，連續在彰雲地
區竊盜，經台灣彰化地方法院於九十一年十一月二十九日以九十一年度簡上字第一０
九號判處有期徒刑九月，於同（九十一）年十二月二十二日確定，有該案刑事卷宗及
判決正本可稽，嗣台灣雲林地方法院檢察署檢察官復就被告於九十一年七月三十一日
上午六時五十分許，在雲林縣斗六鎮○○路二四四號朝代海鮮廣場竊取特級高梁酒十
瓶之犯罪事實，於九十一年八月三十日，以九十一年度偵字第三二三八號提起公訴；
惟本案被告此部分與前開確定判決所認定之犯罪，時間密接，犯罪構成要件相同，顯
係基於概括犯意為之，有連續犯關係，且係於前開確定判決最後審理期日前所犯，自
為前案判決之既判力所及而應為免訴之判決，方為適法，乃原審不察，就此部分仍為
科刑之判決，自屬違背法令；案經確定，且於被告不利，非常上訴意旨執以指摘，洵
有理由，應由本院將原判決撤銷，依法另為免訴之判決，用資救濟。
據上論結，應依刑事訴訟法第四百四十七條第一項第一款但書、第三百零二條第一款
，判決如主文。
中      華      民      國    九十二    年     十一     月    二十一    日
                              最高法院刑事第一庭
                                  審判長法官  施  文  仁
                                        法官  林  永  茂
                                        法官  蕭  仰  歸
                                        法官  王  居  財
                                        法官  林  開  任
      右正本證明與原本無異
                                              書  記  官
中      華      民      國    九十二    年     十一     月    二十七    日
                                                                        ｖ


司法院資訊處製作；財團法人民間司法改革基金會備份。
